臺灣臺南地方法院刑事判決　　　　　　　　94年度易字第38號
公　訴　人　臺灣台南地方法院檢察署檢察官
被　　　告　庚○○　男　24歲.
　　　　　　　　　　（現於台灣台南看守所羈押中）
　　　　　　戊○○　男　24歲.
　　　　　　　　　　（現於台灣台南看守所羈押中）
上列被告等因竊盜案件，經檢察官提起公訴（93年度偵字第1189
8號）及移送併案審理（93年度營偵字第1443號、94年度偵字第1
914號），被告於準備程序中均就犯罪事實為有罪之陳述，經裁
定進行簡式審判程序，本院判決如下：
    主　  文
庚○○共同連續攜帶兇器竊盜，累犯，處有期徒刑壹年肆月。扣
案之電纜剪壹支、鋼絲剪貳支、鐵條捌支及Ｔ字型螺絲起子壹支
均沒收。
戊○○共同連續攜帶兇器竊盜，處有期徒刑壹年肆月。扣案之電
纜剪壹支、鋼絲剪貳支、鐵條捌支及Ｔ字型螺絲起子壹支均沒收
。
    事　  實
一、(一)庚○○於民國93年間，因違反毒品危害防制條例案件，經
      本院判處有期徒刑6月，如易科罰金以300元折算1日確定
      ，甫於93年9月13日易科罰金執行完畢。然庚○○仍不知
      悔悟，復與戊○○共同基於意圖為自己不法所有之概括犯
      意，自93年9月5日起至同年11月15日止，連續於如附表所
      示之時間，由戊○○駕駛其父所有之未懸掛車牌自用小貨
      車或所竊得之車牌號碼TA-8245號自用小貨車（詳後述事
      實欄(二)），附載庚○○至如附表所示之地點，由戊○○或
      庚○○其中一人持其等自備客觀上具有危險性，足供為兇
      器使用之鐵條插入臺灣電力股份有限公司（下稱臺電公司
      ）在如附表所示處所設置之電線桿，攀爬至電線桿頂端後
      ，以其等自備之客觀上具有危險性，足供為兇器使用之電
      纜剪、鋼絲剪，剪斷臺電公司所架設如附表所示電線桿編
      號之ＰＶＣ風雨線，再由庚○○或戊○○中之另一人在下
      方收取，得手後，再將竊得之ＰＶＣ風雨線，以前揭自用
      小貨車載運至臺南縣六甲鄉○○路863巷40號甲○○○所
      經營之資源回收場，賣給甲○○○（甲○○○涉犯贓物罪
      部分另行審結），或載運至台南縣六甲鄉○○段138號張
      繼文所經營之永發資源回收場，賣給張繼文（張繼文涉犯
      贓物罪部分由檢察官另行偵辦中）。
    (二)庚○○、戊○○復承前開之概括犯意聯絡，為取得供載運
      所竊得ＰＶＣ風雨線之交通工具，先於93年11月14日凌晨
      3時許，在臺南縣六甲鄉○○村○○街58號前，共同以由
      庚○○在旁把風、戊○○持其等自備之客觀上具有危險性
      ，足供為兇器使用之Ｔ字型螺絲起子一支磨平後插入鑰匙
      孔轉動之方式，竊取丁○○所有停放在該處之車牌號碼
      TL-1183號自用小貨車，得手後，供其等使用；並於93年1
      1月15日凌晨2時許，再由戊○○駕駛該自用小貨車附載庚○○前去臺南縣學甲鎮○○路72之8號前，以上開方式共
      同竊取己○○所有停放在該處之車牌號碼TA-8245號自用
      小貨車，得手後，亦供其等使用，二人於竊得TA-8245號
      自用小貨車後，便將TL-1183號自用小貨車棄置於台南縣
      下營鄉○○村路旁，改以TA-8245號自用小貨車為工具竊
      取臺電公司之ＰＶＣ風雨線。
    (三)庚○○、戊○○復承前開之概括犯意聯絡，於93年11月15
      日21時許，在台南縣六甲鄉○○村○○街92號（新玩藝遊
      藝場）前，共同以與前開相同之方式，竊取許秀梅所有由
      許世宏、許世宗使用而停放在該處之車牌號碼NZZ-691號
      重機車，得手後，亦供其等使用。
    (四)戊○○另單獨承前開之概括犯意，於93年11月中旬某日下
      午1時許，在台南縣六甲鄉赤山巖後方空地，見陳清霖所
      駕駛宣傳車停放該處小憩，乃徒手竊取車內陳清霖所有之
      MOTOROLA廠牌、型號V3688型、序號000000000000000號之
      行動電話1支，得手後於93年11月16日持往羅坤連所經營
      址設台南縣新營市○○路○段57號之「通信兵通信行」以
      自己名義變賣，得款新台幣（下同）400元供己花用。
    (五)嗣於93年11月15日某時許，戊○○駕駛前揭車牌號碼TA-8
      245號自用小貨車，附載庚○○遂行如附表編號29之竊取
      行為後，即將該自用小貨車藏放在臺南縣六甲鄉龜港村80
      巷29弄路旁；旋於同日23時20分許，庚○○、戊○○二人
      共同騎乘其等所竊取之前開車牌號碼NZZ-691號重機車欲
      前去駕駛該自用小貨車準備再犯案時，為在現場埋伏等候
      之臺南縣警察局麻豆分局警員查獲，並逮捕庚○○，並依
      庚○○之供述前往甲○○○所經營之前述資源回收場，扣
      得戊○○所有供犯罪所用之電纜剪1支，以及庚○○所有
      供犯罪所用之鋼絲剪2支、鐵條8支及Ｔ字型螺絲起子1支
      ，而戊○○則趁機騎乘NZZ-691號機車逃逸；其後於93年1
      1月25日3時30分許，戊○○在台南縣柳營鄉○○村○○○○道路旁1輛遭竊之車號RV-8932號自用小貨車內睡覺時，
      經警當場逮捕（戊○○另涉犯之贓物罪嫌由檢察官偵辦中
      ）。
二、案經臺南縣警察局麻豆分局報告臺灣台南地方法院檢察署檢
    察官偵查起訴，及臺灣臺南地方法院檢察署檢察官移送併案
    審理。
    理    由
一、本件係經被告庚○○及戊○○二人於本院準備程序中當庭表
    示認罪，而以簡式審判程序加以審理，有本院94年3月24日
    準備程序筆錄及審判筆錄附卷足憑，依據刑事訴訟法第273
    條之2、第159條第2項之規定，本件不適用傳聞法則有關限
    制證據能力之相關規定，合先敘明。
二、上開事實，業據被告庚○○及戊○○二人於本院審理時坦承
    不諱，核與證人即臺電公司職員曾水木、乙○○及被害人丁○○、己○○、許世宗、許世宏、陳清霖於警詢時指述之情
    節相符，並有扣案之物品贓物領據、秤量傳票、贓物認領保
    管單、車籍資料、台南縣警察局車輛協尋、尋獲電腦輸入單
    、照片、行動電話商品買賣契約書及通聯調閱查詢單等件在
    卷以及如事實欄所載之犯案用工具扣案可資佐證。本件事證
    明確，被告二人連續加重竊盜犯行均堪予認定。
三、按刑法第321條第1項第3款之攜帶兇器竊盜罪，係以行為人
    攜帶兇器竊盜為其加重條件，此所謂兇器，其種類並無限制
    ，凡客觀上足對人之生命、身體、安全構成威脅，具有危險
    性之兇器均屬之，且祇須行竊時攜帶此種具有危險性之兇器
    為已足，並不以攜帶之初有行兇之意圖為必要（最高法院79
    年度台上字第5253號判例要旨可供參照）。查被告二人係持
    鐵條、電纜剪、鋼絲剪等物竊取台電公司之ＰＶＣ風雨線，
    復持Ｔ字型螺絲起子竊取丁○○、己○○、許秀梅等人所有
    之汽、機車，核被告庚○○、戊○○上述部分所為，均係犯
    刑法第321條第1項第3款之加重竊盜罪。被告庚○○與戊○○間，有犯意之聯絡及行為之分擔，應依共同正犯論處。又
    被告2人先後多次竊盜犯行，時間緊接，所犯係犯罪構成要
    件相同之罪，均顯係基於概括之犯意為之，為連續犯，並加
    重其刑。又被告戊○○另徒手行竊陳清霖手機之犯行，核應
    成立刑法第三百二十條第一項普通竊盜罪，因與其所犯其餘
    加重竊盜罪部分顯係基於概括之犯意而為之，應成立連續犯
    ，而以刑法第321條第1項第3款加重竊盜罪論，且加重其刑
    。另被告庚○○曾因違反毒品危害防制條例案件，經本院判
    處有期徒刑6月，如易科罰金以300元折算1日確定，甫於93
    年9月13日易科罰金執行完畢，有台灣高等法院被告全國前
    案記錄表、台灣台南地方法院檢察署全國刑案資料查註紀錄
    表附卷可查，其於五年內再犯本罪，為累犯，應依刑法第47
    條之規定遞加重其刑。至臺灣台南地方法院檢察署檢察官移
    事實與前揭論罪科刑之事實，有連續犯之裁判上一罪關係；
    另起訴書漏載被告庚○○、戊○○共同攜帶兇器竊取許秀梅
    之車牌號碼NZZ-691號機車部分，然於93年度偵字第11898號
    偵查卷及警卷均有該次犯行之證據，且被告二人於本院審理
    時自白，經核此次加重竊盜犯行，雖未起訴，惟此部分事實
    亦與前揭論罪科刑之事實，有連續犯之裁判上一罪關係，本
    院均應併予審判，附此敘明。爰審酌被告二人正值年輕力壯
    之時，不思循正途賺取金錢，竟為籌措施用毒品之費用，多
    次攜帶兇器竊取他人車輛及公用電線，殊值非議，及其犯罪
    之動機、目的、所生之危害，以及被告戊○○另單獨犯竊取
    手機部分等一切情狀，分別量處如主文所示之刑。至扣案之
    電纜剪1支為被告戊○○所有、鋼絲剪2支、鐵條8支及Ｔ字
    型螺絲起子1支為被告庚○○所有，均為其2人用以供犯本件
    之罪所用之物，業據被告二人於本院審理中陳明在卷（見本
    院卷94年3月24日審判筆錄），爰依刑法第38條第1項第2款
    規定予以宣告沒收。
據上論斷，應依刑事訴訟法第273條之1第1項、第299條第1項前
段，刑法第28條、第56條、第321條第1項第3款、第47條、第38
條第1項第2款，判決如主文。
本案經檢察官丙○○到庭執行職務。
中　　華　　民　　國　　94　　年　　3 　　月　　31　　日
                    刑事第五庭  法　官  張家瑛
右正本證明與原本無異。
如不服本判決，應於判決送達後10日內，以書狀敘明理由，向本
院提出上訴狀（應附繕本）。
                                書記官  許悉愛
中　　華　　民　　國　　94　　年　　3 　　月　　31　　日
附錄本案論罪科刑法條全文：
中華民國刑法第321條
犯竊盜罪而有左列情形之一者，處六月以上、五年以下有期徒刑：
一  於夜間侵入住宅或有人居住之建築物、船艦或隱匿其內而犯之者。
二  毀越門扇、牆垣或其他安全設備而犯之者。
三  攜帶兇器而犯之者。
四  結夥三人以上而犯之者。
五  乘火災、水災或其他災害之際而犯之者。
六  在車站或埠頭而犯之者。
前項之未遂犯罰之。
